臺灣高等法院高雄分院刑事判決　　　　99年度上訴字第2075號
上　訴　人　臺灣高雄地方法院檢察署檢察官
上　訴　人
即　被　告　吳志強
選任辯護人　蔡祥銘律師
上　訴　人
即　被　告　黃美湘
選任辯護人　施旭錦律師
上列上訴人因被告毒品危害防制條例案件，不服臺灣高雄地方法
院99年度訴字第1284號中華民國99年11月18日第一審判決（起訴
案號：臺灣高雄地方法院檢察署99年度偵字第21995 號），提起
上訴，本院判決如下：
     主  文
原判決關於附表二暨定應執行刑部分，均撤銷。
吳志強共同犯如附表二所示販賣第一級毒品罪，共捌罪，均累犯
，各處如附表二所示之刑。
黃美湘共同犯如附表二所示販賣第一級毒品罪，共捌罪，均累犯
，各處如附表二所示之刑。
其他上訴駁回。
吳志強上開撤銷改判部分所處之刑與上訴駁回部分所處之刑，應
執行有期徒刑壹拾玖年。扣案附表三編號3 、4 所示之物均沒收
銷燬，扣案附表三編號5 、6 所示之物均沒收，未扣案販賣第一
級毒品所得財物新臺幣壹萬壹仟伍佰元、第二級毒品所得財物新
臺幣貳仟元均沒收，如全部或一部不能沒收時，以其財產抵償之
，未扣案與黃美香共同販賣第一級毒品所得財物新臺幣壹萬肆仟
參佰元及附表三編號7 所示之物，應與黃美湘連帶沒收之，如新
臺幣壹萬肆仟參佰元全部或一部不能沒收時，以其等之財產連帶
抵償之，如附表三編號7 所示之物全部或一部不能沒收時，連帶
追徵其價額。
黃美湘上開撤銷改判部分所處之刑與上訴駁回部分所處之刑，應
執行有期徒刑壹拾肆年。扣案附表三編號3 、4 所示物品均沒收
銷燬，扣案附表三編號6 所示之物沒收，未扣案與吳志強共同販
賣第一級毒品所得財物新臺幣壹萬肆仟參佰元及附表三編號7 所
示之物，應與吳志強連帶沒收之，如新臺幣壹萬肆仟參佰元全部
或一部不能沒收時，以其等之財產連帶抵償之，如附表三編號7
所示之物全部或一部不能沒收時，連帶追徵其價額。
    事  實
一、吳志強前因違反麻醉藥品管理條例案件，經原審法院以81年
    度訴字第3006號判決處有期徒刑5 年6 月、6 月（下稱第一
    、二案），應執行有期徒刑5 年8 月確定；又因違反麻醉藥
    品管理條例案件，經本院以83年度上訴字第643 號判決處有
    期徒刑5 年7 月、2 年、7 月（下稱第三、四、五案），定
    應執行刑為有期徒刑7 年2 月確定，上開二案接續執行，於
    民國88年8 月19日因縮短刑期假釋出監；復於假釋付保護管
    束期間，因施用毒品案件，經撤銷假釋，應執行殘刑有期徒
    刑6 年2 月5 日。而上開第一、五案，嗣復經本院以96年度
    聲減字第1124號裁定減刑並定應執行刑為有期徒刑5 年6 月
    又15日確定，第二、三、四案則經上開裁定減刑並定應執行
    刑為有期徒刑6 年6 月確定，應執行殘刑有期徒刑5 年4 月
    20日，於96年10月27日因縮短刑期執行完畢。黃美湘前因施
    用毒品案件，經原審法院以96年度簡字第5075號判決處有期
    徒刑4 月確定，於96年11月13日易科罰金執行完畢。
二、詎吳志強與黃美湘仍不知悔改，均明知海洛因係毒品危害防
    制條例第2 條第2 項第1 款所列之第一級毒品，不得販賣，
    竟共同基於意圖營利販賣第一級毒品海洛因之犯意聯絡，於
    附表一編號4 至6 、附表二所示之時間、地點，以各該編號
    所示之方式，販賣第一級毒品海洛因予蔡惠玟、李杰廷以牟
    利，共計11次。
三、又吳志強明知甲基安非他命、海洛因係毒品危害防制條例第
    2 條第2 項第1 、2 款所列之第一、二級毒品，不得販賣，
    竟基於意圖營利販賣第一級毒品海洛因之犯意，於附表一編
    號1 、2 所示之時間、地點，販賣第一級毒品海洛因予蔡惠
    玟以牟利，共計2 次。又另基於販賣第一級毒品海洛因、第
    二級毒品甲基安非他命以營利之犯意，於附表一編號3 、7
    、8 所示之時間、地點，以各該編號所示之方式，同時販賣
    第一級毒品海洛因、第二級毒品甲基安非他命予蔡惠玟以牟
    利，共有3 次。嗣警方根據監聽查悉吳志強、黃美湘疑涉上
    開犯行，遂於99年6 月30日下午3 時30分許，報請臺灣高雄
    地方法院檢察署檢察官核發拘票，在高雄市○○區○○路14
    6 巷6 號前拘提吳志強、黃美湘，並在黃美湘身上扣得附表
    三編號6 所示之行動電話1 支（內含門號0000000000號SIM
    卡1 張）；並繼而持法院核發之搜索票，至吳志強位於高雄
    市○○區○○路146 巷6 號5 樓之住處執行搜索，扣得如附
    表三編號1 至5 、8 至10所示之物品，因而查獲。案發後，
    吳志強與黃美湘於偵查及審判中均自白上開犯行。
四、案經內政部警政署高雄港務警察局報告臺灣高雄地方法院檢
    察署檢察官偵查起訴。
    理  由
壹、證據能力之論述：被告以外之人於審判外之言詞或書面陳述
    ，除法律有規定者外，不得作為證據，刑事訴訟法第159 條
    第1 項定有明文。又被告以外之人於審判外之陳述，雖不符
    前四條之規定，而經當事人於審判程序同意作為證據，法院
    審酌該言詞陳述或書面陳述作成時之情況，認為適當者，亦
    得為證據。當事人、代理人或辯護人於法院調查證據時，知
    有第159 條第1 項不得為證據之情形，而未於言詞辯論終結
    前聲明異議者，視為有前項之同意，刑事訴訟法第159 條之
    5 亦有明定。本判決以下所引言詞或書面之傳聞證據，檢察
    官、被告及其辯護人對其證據能力，於本院準備程序中均表
    示同意作為證據，而於本院調查證據時，亦均知悉有刑事訴
    訟法第159 條第1 項原則上不得作為證據之情形，惟均未於
    本院言詞辯論終結前聲明異議，本院審酌證據資料作成時之
    情況，並無違法不當及證明力明顯過低之瑕疵，且無依法應
    排除其證據能力之情形，認以之作為證據應屬適當，刑事訴
    訟法第159 條之5之規定，自均有證據能力。
貳、實體方面：
一、上開犯罪事實，業據被告吳志強、黃美湘於原審及本院審理
    中坦承不諱，核與證人即共同被告黃美湘於偵查中之證述、
    證人蔡惠玟、李杰廷於警詢、偵查中之證述大致相符，且有
    門號0000000000、0000000000、0000000000號通訊監察譯文
    資料、原審法院99年度聲監字第1133號、1322號通訊監察書
    、門號0000000000、0000000000號行動電話基本資料、遠傳
    電信股份有限公司行動電話基本資料各1 份、內政部警政署
    高雄港務警察局搜索、扣押筆錄、扣押物品目錄表、扣押物
    品收據各2 份、通聯調閱查詢單3 份在卷可參（見警一卷第
    44至48、59至61、66至73、82至83頁反面、114 頁反面至11
    5 頁、警二卷第11至12、20至20頁反面、原審卷第73至74）
    ，並有附表三編號3 至6 所示之物扣案足憑。而扣案如附表
    三編號3 、4 所示之電子磅秤1 臺、塑膠鏟管1 支，經送高
    雄醫學大學附設中和紀念醫院檢驗結果，呈海洛因、甲基安
    非他命陽性反應，亦有該醫院99年10月19日出具之報告編號
    0000-000、0000-000號檢驗報告各1 份附卷可稽（見院卷第
    122 、130 頁），足見被告2 人出於任意性之自白，與事實
    相符，堪以採信。又政府為維護人民健康及社會秩序，對於
    非法販賣海洛因、甲基安非他命之行為查緝甚嚴，非可公然
    為之，況海洛因、甲基安非他命之價格昂貴，取得不易，凡
    為販賣之不法勾當者，茍無利可圖，應無甘冒查緝法辦重刑
    之危險，平白無端為該買賣之工作，是其販賣行為係基於從
    中牟利之意圖，應屬合理之認定。本案被告吳志強獨自販售
    海洛因予蔡惠玟2 次，同時販售海洛因、甲基安非他命予蔡
    惠玟3 次，以及與被告黃美湘共同販售海洛因予蔡惠玟3 次
    、販售海洛因予李杰廷8 次，被告2 人倘非有營利之意圖，
    豈會甘冒重刑之風險，故被告2 人有販賣毒品營利之意圖，
    至為顯明。綜上，本案事證明確，被告2 人犯行均洵堪認定
    。黃美湘之辯護人雖仍以：依黃美香認罪之事實，被告黃美
    香應僅係幫助被告吳志強販賣海洛因云云置辯，惟被告黃美
    香接聽蔡惠玫、李杰廷要購買毒品海洛因之電話，參與交付
    海洛因及收受買毒者交付之價金等情，均已認定如前，其並
    非基於幫助之意思而為構成要件以外之幫助行為甚明，辯護
    意旨主張被告黃美香係幫助犯，尚非可採。
二、查海洛因、甲基安非他命分別係毒品危害防制條例第2 條第
    2 項第1 款、第2 款所稱之第一、二級毒品。是核被告吳志
    強就附表一編號1 、2 、4 至6 、附表二所示之行為，均係
    犯毒品危害防制條例第4 條第1 項販賣第一級毒品罪；就附
    表一編號3 、7 、8 所示之行為，則係犯同法第4 條第1 項
    、第2 項販賣第一、二級毒品罪；被告黃美湘就附表一編號
    4 至6 、附表二所示之行為，均係犯同法第4 條第1 項販賣
    第一級毒品罪。復按刑法關於正犯、從犯之區別，係以其主
    觀之犯意及客觀之犯罪行為為判斷標準，凡以自己犯罪之意
    思而參與犯罪，無論其所參與者是否係犯罪構成要件之行為
    ，皆為正犯。而聯絡毒品買賣、交付毒品、收取毒品買賣價
    金等行為，均屬販賣毒品罪構成要件事實之部分行為，苟有
    參與其事，即係分擔實行犯罪行為，自應負共同販賣毒品罪
    責（最高法院97年度台上字第3843號判決參照）。查被告2
    人就事實二部分，先後與蔡惠玟、李杰廷聯絡毒品買賣事宜
    ，並由被告吳志強提供海洛因予被告黃美湘後，再由被告2
    人一同或單獨前往交付毒品、收取毒品買賣價金，業據被告
    2 人供陳在卷（見院卷第22至23、46至47頁），揆諸上開說
    明，足認被告2 人均有實際參與販賣毒品罪之構成要件行為
    ，是被告2 人就事實二之販賣第一級毒品犯行（即附表一編
    號4 至6 、附表二），具有犯意聯絡及行為分擔甚明，應論
    以共同正犯。被告2 人持有第一級毒品海洛因，被告吳志強
    另持有第二級毒品甲基安非他命均係為販賣，其等持有之低
    度行為，皆應為販賣之高度行為所吸收，均不另論罪。又被
    告吳志強所為附表一編號3 、7 、8 所示之行為，分別係1
    次同時販賣海洛因、甲基安非他命予蔡惠玟，均為一行為觸
    犯數罪名之想像競合犯，各應從一重論以販賣第一級毒品罪
    。被告吳志強所犯附表一、二販賣第一級毒品罪共16罪，被
    告黃美湘所犯附表一編號4 至6 、附表二販賣第一級毒品罪
    共11罪，均犯意各別，行為互殊，應予分論併罰。另被告2
    人均有如事實欄所載曾受有期徒刑之宣告及執行完畢，有臺
    灣高等法院被告前案紀錄表2 份在卷可參，被告2 人於有期
    徒刑執行完畢後，5 年內故意再犯本案有期徒刑以上之各罪
    ，均為累犯，除死刑、無期徒刑部分不得加重外，其餘部分
    均應依刑法第47條第1 項之規定，加重其刑。又被告吳志強
    、黃美湘於偵查及原審、本院審理中，就本件犯行均自白犯
    罪，均應依修正後毒品危害防制條例第17條第2 項規定，減
    輕其刑，並均依法先加後減之。
三、再按犯毒品危害防制條例第4 條至第8 條、第10條或第11條
    之罪，供出毒品來源，因而查獲其他正犯或共犯者，減輕或
    免除其刑，同法第17條第1 項定有明文。被告黃美湘雖辯稱
    伊有供出毒品來源，依法應減輕或免除其刑云云。惟觀諸內
    政部警政署高雄港務警察局99年9 月16日高港警刑字第0990
    011028號函所附員警之偵查報告1 份（見原審卷第71之1 至
    71之11頁），明載被告黃美湘固於第3 次警詢筆錄中主動供
    述其毒品來源為綽號「傻仔」及「阿賢」之男子，然事後查
    證被告黃美湘誤指證綽號「傻仔」之男子為劉蒼原，而綽號
    「阿賢」之男子於被告黃美湘交保後，確有與被告黃美湘聯
    絡，但事後隨即搬離藏匿處，並停用員警執行通訊監察之行
    動電話門號，致警方無法掌握其犯罪事證。是以，尚難認定
    被告黃美湘業已供出毒品來源，而使偵查機關查獲其他正犯
    或共犯，自不符合前開毒品危害防制條例第17條第1 項之規
    定，不得依該項規定減輕或免除其刑。
四、又按刑法第59條所規定之酌量減輕其刑，係裁判上之減輕，
    必以犯罪之情狀可憫恕，認為宣告法定最低度之刑猶嫌過重
    者，始有其適用。如別有法定減輕之事由，應先依法定減輕
    事由減輕其刑後，猶嫌過重時，始得為之；若有二種以上法
    定減輕事由，仍應先依法定減輕事由遞減其刑後，猶嫌過重
    時，始得再依刑法第59條規定酌減其刑，此有最高法院88年
    度台上字第1862號著有裁判意旨可資參照。本件被告2 人確
    分別有事實欄所載販賣毒品之行為，固如上述，惟衡其每次
    所販售之毒品，價值非高，顯見販售之數量非多，與大量運
    輸、販賣毒品之大盤毒販惡性相較，實難比擬，且被告2 人
    雖有毒品危害防制條例第17條第2 項所規定之減輕其刑事由
    ，然就我國司法實務之現狀，因販賣第一級毒品罪之法定最
    輕本刑為無期徒刑，罪責甚重，是類似本件被告2 人犯罪情
    狀者，法院多會援引刑法第59條規定酌減其刑，若謂被告2
    人因有其他減輕其刑之事由，進而認無需援引刑法第59條規
    定酌減其刑，則將實質上造成無論有無毒品危害防制條例第
    17條所規定之減輕其刑事由存在，法院所得科刑範圍均屬相
    同之不合理情狀發生，而與毒品危害防制條例第17條鼓勵行
    為人供出毒品來源以斷絕毒品之供給，或使相關訴訟程序儘
    早確定以開啟行為人自新之路等立法目的相違背。因此，本
    院認於本案中，並不因被告2 人有毒品危害防制條例第17條
    第2 項所規定之減輕其刑事由存在，即可認無再依刑法第59
    條、第60條規定，酌減被告其刑之必要，爰審酌被告2 人其
    每次犯行依其犯罪情狀，縱已依照毒品危害防制條例第17條
    第2 項規定減輕其刑後，亦難謂無情輕法重之憾，衡情仍顯
    有可憫恕，就其2 人所為各次犯行，俱依刑法第59條、第60
    條之規定減輕其刑，並與上揭加重、減輕部分，分別先加重
    後遞減之。
五、撤銷改判（被告2 人共犯附表二所示犯行）之理由、量刑之
    審酌及沒收：
(一)、原判決就被告2 人共犯附表二所示各次犯行，認均事證明確
    ，而予論科，固非無見，惟附表三編號6 所示扣案行動電話
    1 支係於附表二所示各次販賣海洛因時，配用門號附表三編
    號7 所示門號0000000000號SIM 卡，作為販賣海洛因予李杰
    廷之聯絡工具，且為被告吳志強所有，自亦應依毒品危害防
    制條例第19條第1 項為沒收之宣告（理由詳後述），乃原審
    於附表二被告2 人各次犯行主文項下僅對門號0000000000號
    SIM 卡宣告連帶沒收，而未就此支扣案行動電話宣告沒收，
    自有未洽；又原判決關於附表二部分，均於被告2 人各次犯
    罪主文項下，對附表三編號7 未扣案之SIM 卡為連帶沒收之
    宣告，固屬正確，惟如全部或一部不能沒收，原判決則僅諭
    知「追徵其價額」，而未諭知「連帶追徵其價額」，亦有未
    合。檢察官上訴意旨以原判決適用毒品危害防制條例第17條
    第2 項及刑法第59條遞減被告2 人之刑不當，及定應執行刑
    過輕等理由，指摘原判決不當，固無理由（詳後述）；被告
    2 人上訴指摘原判決量刑過重，及黃美湘之辯護人以黃美湘
    所犯應以幫助犯論處，亦無理由，惟原判決關於附表二部分
    ，既有上開瑕疵，自應由本院就此部分暨定應執行刑部分併
    予撤銷改判。
(二)、本院審酌被告2 人明知海洛因對於人體危害甚鉅，竟圖一己
    私利而予以販賣，使人沉迷於毒癮，影響國民身心健康及社
    會風氣頗深，惟念渠等犯後均坦白承認犯行，態度尚佳，並
    考量渠等販賣毒品之次數、數量、獲利金額非多，暨被告吳
    志強就本案犯行係居於提供毒品之主導地位，被告黃美湘則
    負責接聽電話或交付毒品，兼衡被告2 人之教育程度、家庭
    經濟狀況等一切情狀，分別量處如附表二所示之刑。
(三)、沒收部分：
１、附表三編號6 、7 所示行動電話之申辦人雖非被告吳志強，
    有遠傳電信股份有限公司用戶基本資料1 份在卷可查（見原
    審卷第73至74頁），惟被告吳志強於原審審理中業已明確表
    示該附表三編號6 所示扣案行動電話及附表三編號7 所示未
    扣案SIM 卡（門號0000000000號）均為其所有之物（見原審
    卷第168 至169 頁），並經證人黃美湘證述屬實（見原審卷
    第168 至169 頁），又附表三編號7 所示未扣案SIM 卡已不
    知去向，然之前係插在其扣案其所有之行動電話等情，業經
    被告吳志強於原審供述在卷（原審卷第168 、169 頁），故
    門號0000000000號SIM 卡先前係插用於被告吳志強所有附表
    三編號6 之行動電話，應可認定。足信上開附表三編號6 之
    行動電話及附表三編號7 之SIM 卡均屬被告吳志強所有，且
    均係用以犯附表二所示販賣第一級毒品犯行所用之物，該SI
    M 卡雖不知去向，然既未能證明已滅失，自應連同扣案之上
    開行動電話，均依毒品危害防制條例第19條第1 項之規定，
    在被告2 人所犯附表二所示各該罪刑項下，併予連帶宣告沒
    收，附表三編號7 未扣案之SIM 卡如全部或一部不能沒收時
    ，連帶追徵其價額。
２、扣案附表三編號3 、4 所示電子磅秤1 臺、塑膠鏟管1 支，
    均係被告2 人用以分裝、販賣毒品所用之物，此經被告吳志
    強自承在卷（見原審卷第169 頁），而上開物品經送高雄醫
    學大學附設中和紀念醫院檢驗結果，皆呈海洛因、甲基安非
    他命陽性反應，已如前述，可見前開電子磅秤及塑膠鏟管上
    均殘有微量之海洛因及甲基安非他命，惟因客觀上無法析離
    ，且無析離之實益，應視同毒品，一併依毒品危害防制條例
    第18條第1 項之規定，在被告2 人所犯附表二所示之販賣第
    一級毒品罪刑項下，併予宣告沒收銷燬，至送驗耗損部分，
    因已滅失，爰不另宣告沒收銷燬。又被告2 人附表二所示各
    次販賣海洛因所得之價金，均屬被告2 人共同販賣毒品所得
    之財物，上開財物雖均未扣案，仍應依毒品危害防制條例第
    19條第1 項之規定，於被告2 人附表二所示犯罪主文項下併
    予宣告連帶沒收，如全部或一部不能沒收時，以被告2 人之
    財產連帶抵償之。
３、至附表三編號1 、2 所示之物，經鑑定結果，雖分別含有第
    一級毒品海洛因、第二級毒品甲基安非他命成分，有法務部
    調查局濫用藥物實驗室鑑定書、高雄市立凱旋醫院濫用藥物
    成品檢驗鑑定書、濫用藥物非尿液毒品檢體收樣單、高雄港
    務警察局獲案毒品管制紀錄各1 份可參（見院卷第78之1 、
    103 至104 、106 頁），惟據被告吳志強於原審審理中供稱
    ，上開毒品均為其所有，供己施用之物（見原審卷第169 頁
    ），復查無證據證明與本案販賣毒品犯行有何關連；而附表
    三編號8 所示之吸食器1 組，雖檢驗結果呈甲基安非他命陽
    性反應，有高雄醫學大學附設中和紀念醫院檢驗報告1 紙足
    憑（見原審卷第128 頁），然該物品係供被告吳志強施用甲
    基安非他命所用之物，且被告吳志強業因另案涉犯施用毒品
    案件，經本院以99年度毒聲字第352 號裁定送觀察、勒戒，
    有上開判決書1 份在卷可佐（見原審卷第182 頁），可見該
    吸食器1 組與本案販賣第二級毒品犯行無關；再附表三編號
    9 、10所示之物品，經檢驗結果均無海洛因、甲基安非他命
    殘留，有高雄醫學大學附設中和紀念醫院檢驗報告5 份可證
    （見原審卷第123 至126 、129 頁），亦無證據證明上開物
    品為被告2 人所有供販賣毒品所用之物，是上開物品均與本
    案並無關連，自均無庸宣告沒收，附此敘明。
六、其他上訴駁回（被告2人關於附表一所示犯行）之理由：
(一)、原判決關於附表一所示被告吳志強個人所犯販賣第一級、第
    二級毒品及與被告黃美湘共犯販賣第一級毒品等犯行，認被
    告2 人犯罪，事證明確，並引用毒品危害防制條例第4 條第
    1 項、第2 項、第17條第2 項、刑法第55條、第47條分別予
    以論科，並審酌被告吳志強明知海洛因、甲基安非他命對於
    人體危害甚鉅，被告黃美湘亦知海洛因對於人體健康具有重
    大危害，竟圖一己私利而予以販賣，使人沉迷於毒癮，影響
    國民身心健康及社會風氣頗深，惟念渠等犯後均坦白承認犯
    行，態度尚佳，並考量渠等販賣毒品之次數、數量、獲利金
    額非多，暨被告吳志強就本案犯行係居於提供毒品之主導地
    位，被告黃美湘則負責接聽電話或交付毒品，兼衡被告2 人
    之教育程度、家庭經濟狀況等一切情狀，分別量處如附表一
    所示之刑。並說明被告吳志強於原審審理中業已明確表示該
    附表三編號5 、6 所示行動電話、SIM 卡均為其所有之物（
    見原審卷第168 至169 頁），上開行動電話及SIM 卡均屬被
    告吳志強所有，且用以犯附表一所示販賣第一、二級毒品犯
    行所用之物（詳如各該附表所示），應依毒品危害防制條例
    第19條第1 項之規定，就扣案附表三編號5 所示之行動電話
    （含SIM 卡1 張），在被告吳志強所犯附表一編號3 所示罪
    刑項下宣告沒收；扣案附表三編號6 所示之行動電話（含SI
    M 卡1 張），在被告吳志強所犯附表一編號1 、2 、7 、8
    所示罪刑項下宣告沒收，並本於共同正犯責任共同原則，在
    被告2 人所犯附表一編號4 至6 所示罪刑項下，併予宣告沒
    收；而扣案附表三編號3 、4 所示電子磅秤1 臺、塑膠鏟管
    1 支，均係被告2 人用以分裝、販賣毒品所用之物，經鑑定
    檢驗皆呈海洛因、甲基安非他命陽性反應，均殘有微量之海
    洛因及甲基安非他命，客觀上無法析離，且無析離之實益，
    應視同毒品，一併依毒品危害防制條例第18條第1 項之規定
    ，在被告2 人所犯附表一編號4 至6 號及另在被告吳志強所
    犯附表一編號1 至3 、7 、8 所示之販賣毒品罪刑項下，併
    予宣告沒收銷燬。又被告吳志強自蔡惠玟處取得如附表一編
    號1 至3 、7 、8 所示之販賣海洛因及甲基安非他命之價金
    ，核屬被告吳志強所有犯本罪所得之財物；而被告2 人於附
    表一編號4 至6 共同販賣第一級毒品予蔡惠玟，所取得附表
    一編號4 至6 所示之價金，亦屬被告2 人共同因犯本罪所得
    之財物，上開財物雖均未扣案，惟就附表一編號1 至3 、7
    、8 所示價金部分，仍應依毒品危害防制條例第19條第1 項
    之規定，在被告吳志強所犯各該罪刑項下宣告沒收，如全部
    或一部不能沒收時，以被告吳志強之財產抵償之，而附表一
    編號4 至6 所示價金部分，則應本於共同正犯責任共同原則
    ，在被告2 人罪刑項下併予宣告連帶沒收，如全部或一部不
    能沒收時，以被告2 人之財產連帶抵償之，此部分認事用法
    均無違誤，量刑亦屬妥適，應予維持。
(二)、檢察官上訴意旨雖稱：被告吳志強於99年7 月1 日偵查中供
    述：「（問）你有無販賣毒品？（答）沒有。」；99年8 月
    16日偵查中復供述：「（問）你今年99年是否有販賣毒品？
    （答）有。但我只有拿本錢而已。購毒者有時會貼我車錢。
    」、「（問）從何時販賣何毒品？（答）從今年4 到5 月間
    有販賣安非他命，沒有賣海洛因。」等語，足見被告吳志強
    於偵查中並未自白於附表一、二所示時、地販賣第一級毒品
    海洛因予蔡惠玟、李杰廷，故被告吳志強雖於原審準備程序
    審理中坦承販賣第一級毒品之犯行，然其所為，應不符合「
    於偵查及審判中均自白」之減刑規定；又被告2 人販賣第一
    級毒品海洛因予他人，依其等行為之原因及環境，在客觀上
    實不足引起一般同情，難認其犯罪情狀堪以憫恕；此外，本
    件被告吳志強共犯16罪，原審判處有期徒刑總計163 年8 月
    ，合併定應執行刑，僅定有期徒刑22年，而被告黃美湘共犯
    11罪，原審判處有期徒刑總計110 年，合併定應執行刑，亦
    僅定有期徒刑17年，顯未符合比例原則及可測度性之刑事處
    罰標準，徒生民眾對法院判決之疑惑，是否犯罪行為次數愈
    多，可享有的折扣愈多？且被告吳志強自本件查獲後，於警
    詢及偵查中猶仍飾詞卸責，否認犯行，直至原審準備程序中
    ，見同案被告黃美湘已坦承共同販賣第一級毒品海洛因犯行
    明確，無可抵賴，始坦認上開犯行，是難認被告吳志強犯後
    態度良好，故原審過度給予被告刑罰之優惠，未見刑法公平
    正義理念之貫徹，量刑實有未洽等語。然查(1)被告吳志強於
    偵查中99年7 月1 日檢察官聲請羈押程序中，於原審法官訊
    問時，即明白供述：「（對於檢察官聲請羈押之犯罪事實，
    有何意見？）…，都是我自己作的，…，是我自己在販賣毒
    品。」等語，其在偵查中已有自白應可認定，檢察官以被告
    吳志強在偵查中並未自白，指摘原判決引用毒品危害防制條
    例第17條第2 項予以減輕其刑不當，顯有誤會。(2)本件被告
    2 人所犯販賣第一級毒品海洛因犯行，固對國人健康及社會
    秩序危害甚大，惟衡諸吳志強各次販售毒品所得最高僅為35
    00元，最低者更僅500 元，被告黃美湘與吳志強共同販賣部
    分，價金最多者1900元，最少者亦僅500 元，而販賣對象更
    僅兩人，販售之數量甚少，與大量運輸、販賣毒品之大盤或
    中盤毒販相較，其惡性顯然輕微，且被告2 人雖有毒品危害
    防制條例第17條第2 項所規定之減輕其刑事由，然彼等犯罪
    情狀既有法重情輕之顯可憫恕之情形，量處減輕後之最低刑
    猶嫌過重，自仍得適用刑法第59條規定，遞減其刑。原審適
    用刑法第59條就被告2 人所犯，酌減其刑，並無不當，檢察
    官執此指摘原判決不當，亦無理由。(3)另按刑法第51條數罪
    併罰定執行刑之立法方式，採限制加重原則，亦即非以累加
    方式定應執行刑，本院審酌被告2 人所犯上開販賣毒品等各
    罪，其犯罪時間均在99年6 月間，犯罪手法類似，販賣毒品
    對象亦僅限於蔡惠玟、李杰廷2 人，如以實質累加之方式定
    應執行刑，處罰之刑度顯將超過其行為之不法內涵，而違反
    罪責相當原則，復考量人之生命有限，刑罰對被告2 人造成
    之痛苦程度，隨刑度增加而生加乘效果，非以等比方式增加
    ，是以罪數增加遞減其刑罰之方式，即足以評價被告行為之
    不法性（即多數犯罪責任遞減原則），檢察官上訴意旨以原
    審酌定被告2 人應執行刑部分，有違比例原則及量刑之可預
    測性，對刑法第51條數罪併罰定應執行刑之立法意旨及內涵
    容有誤會，非有理由。另被告2 人上訴指摘原審此部分量刑
    過重及被告黃美香之辯護人主張黃美香應論以幫助犯，亦均
    無理由，應予駁回。
七、上開撤銷改判部分所處之刑與上訴駁回部分所處之刑定應執
    行刑：按數罪併罰之定應執行之刑，係出於刑罰經濟與責罰
    相當之考量，並非予以犯罪行為人或受刑人不當之利益，為
    一種特別的量刑過程，相較於刑法第五十七條所定科刑時應
    審酌之事項係對一般犯罪行為之裁量，定應執行刑之宣告，
    乃對犯罪行為人本身及所犯各罪之總檢視，除應考量行為人
    所犯數罪反應出之人格特性，並應權衡審酌行為人之責任與
    整體刑法目的及相關刑事政策，在量刑權之法律拘束性原則
    下，依刑法第五十一條第五款之規定，採限制加重原則，以
    宣告各刑中之最長期為下限，各刑合併之刑期為上限，但最
    長不得逾三十年，資為量刑自由裁量權之外部界限，並應受
    法秩序理念規範之比例原則、平等原則、責罰相當原則、重
    複評價禁止原則等自由裁量權之內部抽象價值要求界限之支
    配，使以輕重得宜，罰當其責，俾符合法律授與裁量權之目
    的，以區別數罪併罰與單純數罪之不同，兼顧刑罰衡平原則
    （最高法院100 年度台上字第21號判決意旨參照）。申言之
    ，法院就數罪併罰各處有期徒刑之案件，應整體審酌上揭各
    因素，定其應執行刑，以符合比例原則、平等原則、責罰相
    當原則、重複評價禁止原則，並非以單純就各罪刑度累加為
    原則，所定應執行刑低於各刑合併累加之刑期，實係出於「
    限制加重原則」下，整體審酌之結果，而非給予多次犯罪之
    被告寬典，以鼓勵多次犯罪甚明。本件被告吳志強販賣第一
    級毒品海洛因共16罪（其中附表一編號3 、7 、8 並同時販
    賣第二級毒品甲基安非他命），被告黃美香所犯販賣第一級
    毒品罪，共11罪，然吳志強各次單獨販賣第一、二級毒品所
    得共計僅1 萬1 千500 元，與黃美香各次共同販賣第一級毒
    品所得共計僅1 萬4 千3 百元，而販賣之對象僅2 人，販賣
    期間又集中於99年6 月間，綜此以觀，被告2 人各次犯罪所
    處之刑之累加必要性顯屬較低。從而，本院就被告吳志強前
    開撤銷改判部分所處之刑與上訴駁回部分所處之刑，定其應
    執行刑為有期徒刑壹拾玖年。扣案附表三編號3 、4 所示之
    物均沒收銷燬，扣案附表三編號5 、6 所示之物均沒收，未
    扣案販賣第一級毒品所得財物新臺幣壹萬壹仟伍佰元、第二
    級毒品所得財物新臺幣貳仟元均沒收，如全部或一部不能沒
    收時，以其財產抵償之，未扣案與黃美香共同販賣第一級毒
    品所得財物新臺幣壹萬肆仟參佰元及附表三編號7 所示之物
    ，應與黃美湘連帶沒收之，如新臺幣壹萬肆仟參佰元全部或
    一部不能沒收時，以其等之財產連帶抵償之，如附表三編號
    7 所示之物全部或一部不能沒收時，連帶追徵其價額。被告
    黃美湘上開撤銷改判部分所處之刑與上訴駁回部分所處之刑
    ，定其應執行刑為有期徒刑壹拾肆年。扣案附表三編號3 、
    4 所示物品均沒收銷燬，扣案附表三編號6 所示之物沒收，
    未扣案與吳志強共同販賣第一級毒品所得財物新臺幣壹萬肆
    仟參佰元及附表三編號7 所示之物，應與吳志強連帶沒收之
    ，如新臺幣壹萬肆仟參佰元全部或一部不能沒收時，以其等
    之財產連帶抵償之，如附表三編號7 所示之物全部或一部不
    能沒收時，連帶追徵其價額。
據上論斷，應依刑事訴訟法第368 條、第369 條第1 項前段、第
364 條、第299 條第1 項前段，毒品危害防制條例第4 條第1 項
、第17條第2 項、第18條第1 項前段、第19條第1 項，刑法第11
條、第28條、第47條第1 項前段、第51條第5 款、第59條、第60
條，判決如主文。
本案經檢察官鍾忠孝到庭執行職務。
中    華    民    國    100  年    3      月    30    日
                  刑事第十庭    審判長法  官  陳中和
                                      法  官  林水城
                                      法  官  蔡國
以上正本證明與原本無異。
如不服本判決應於收受本判決後10日內向本院提出上訴書狀，其
未敘述上訴理由者，並得於提起上訴後10日內向本院補提理由書
狀（均須按他造當事人之人數附繕本）「切勿逕送上級法院」。
中    華    民    國    100  年    3      月    30    日
                                      書記官  周青玉
附錄本案所附法條：
毒品危害防制條例第4條
製造、運輸、販賣第一級毒品者，處死刑或無期徒刑；處無期徒
刑者，得併科新臺幣2 千萬元以下罰金。
製造、運輸、販賣第二級毒品者，處無期徒刑或7 年以上有期徒
刑，得併科新臺幣1 千萬元以下罰金。
製造、運輸、販賣第三級毒品者，處5 年以上有期徒刑，得併科
新臺幣7 百萬元以下罰金。
製造、運輸、販賣第四級毒品者，處3 年以上10年以下有期徒刑
，得併科新臺幣3 百萬元以下罰金。
製造、運輸、販賣專供製造或施用毒品之器具者，處1 年以上7
年以下有期徒刑，得併科新臺幣1 百萬元以下罰金。
前五項之未遂犯罰之。
┌──────────────────────────────────────────────────────────────────┐
│附表一、販賣毒品予蔡惠玟部分：                                                                                                      │
├──┬───┬──────┬────────┬──────────┬─────┬─────┬─────┬──────────────┤
│編號│販賣者│時間        │地點            │交易方式            │毒品種類  │交易金額  │證據頁碼  │宣告刑                      │
│    │      │（民國）    │                │（新臺幣）          │          │（新臺幣）│          │                            │
├──┼───┼──────┼────────┼──────────┼─────┼─────┼─────┼──────────────┤
│1   │吳志強│99年6 月24日│蔡惠玟位於高雄市│蔡惠玟以(07)2859528 │海洛因    │2000元    │警一卷第44│吳志強販賣第一級毒品，累犯，│
│    │      │23時33分以後│前金區○○○路96│號電話撥打吳志強持用│          │          │至44頁反面│處有期徒刑拾年貳月。扣案附表│
│    │      │（檢察官誤繕│之2號住處       │之門號0000000000號行│          │          │（D1至D4）│三編號3 、4 所示之物均沒收銷│
│    │      │為23時 ）   │                │動電話表示欲購買第一│          │          │          │燬，扣案附表三編號6 所示之物│
│    │      │            │                │級毒品海洛因，再由吳│          │          │          │沒收，未扣案販賣第一級毒品所│
│    │      │            │                │志強將海洛因塞入蔡惠│          │          │          │得財物新臺幣貳仟元沒收，如全│
│    │      │            │                │玟住處鐵門縫隙，吳志│          │          │          │部或一部不能沒收時，以其財產│
│    │      │            │                │強再將蔡惠玟置於瓦斯│          │          │          │抵償之。                    │
│    │      │            │                │桶下方之價金2000元取│          │          │          │                            │
│    │      │            │                │走                  │          │          │          │                            │
├──┼───┼──────┼────────┼──────────┼─────┼─────┼─────┼──────────────┤
│2   │吳志強│99年6 月25日│蔡惠玟位於高雄市│蔡惠玟以(07)2859528 │海洛因    │3500元    │警一卷第44│吳志強販賣第一級毒品，累犯，│
│    │      │13時至14時間│前金區○○○路96│號電話撥打吳志強持用│          │          │頁反面（D6│處有期徒刑拾年貳月。扣案附表│
│    │      │之某時      │之2號 住處附近  │之門號0000000000號行│          │          │至D7）    │三編號3 、4 所示之物均沒收銷│
│    │      │            │                │動電話表示欲購買第一│          │          │          │燬，扣案附表三編號6 所示之物│
│    │      │            │                │級毒品海洛因，再由吳│          │          │          │沒收，未扣案販賣第一級毒品所│
│    │      │            │                │志強將海洛因交付予蔡│          │          │          │得財物新臺幣參仟伍佰元沒收，│
│    │      │            │                │惠玟，蔡惠玟並當場交│          │          │          │如全部或一部不能沒收時，以其│
│    │      │            │                │付3500元予吳志強    │          │          │          │財產抵償之。                │
├──┼───┼──────┼────────┼──────────┼─────┼─────┼─────┼──────────────┤
│3   │吳志強│99年6 月25日│蔡惠玟位於高雄市│蔡惠玟以(07)2859528 │海洛因    │2000元（檢│警一卷第44│吳志強販賣第一級毒品，累犯，│
│    │      │23時        │前金區○○○路96│號電話撥打吳志強持用│          │察官誤繕為│頁反面至45│處有期徒刑拾年陸月。扣案附表│
│    │      │            │之2號住處       │之門號0000000000號行│          │不詳金額）│頁反面（D8│三編號3 、4 所示之物均沒收銷│
│    │      │            │                │動電話表示欲購買第一├─────┼─────┤至D14）   │燬，扣案附表三編號5 所示之物│
│    │      │            │                │級毒品海洛因及第二級│甲基安非他│500 元（檢│          │沒收，未扣案販賣第一級毒品所│
│    │      │            │                │毒品甲基安非他命，再│命        │察官誤繕為│          │得財物新臺幣貳仟元、第二級毒│
│    │      │            │                │由吳志強將海洛因及甲│          │不詳金額）│          │品所得財物新臺幣伍佰元均沒收│
│    │      │            │                │基安非他命塞入蔡惠玟│          │          │          │，如全部或一部不能沒收時，以│
│    │      │            │                │住處鐵門縫隙，吳志強│          │          │          │其財產抵償之。              │
│    │      │            │                │再將蔡惠玟置於瓦斯桶│          │          │          │                            │
│    │      │            │                │下方之價金共2500元取│          │          │          │                            │
│    │      │            │                │走                  │          │          │          │                            │
├──┼───┼──────┼────────┼──────────┼─────┼─────┼─────┼──────────────┤
│4   │吳志強│99年6 月26日│高雄市○○路「福│蔡惠玟以(07)2859528 │海洛因    │2000元    │警一卷第45│吳志強共同販賣第一級毒品，累│
│    │黃美湘│16時40分（檢│嶽皮膚科」（檢察│號電話撥打黃美湘持用│          │          │頁反面至46│犯，處有期徒刑拾年貳月。扣案│
│    │      │察官誤繕為16│官誤繕為「羅福獄│之門號0000000000號行│          │          │頁（D15 至│附表三編號3 、4 所示之物均沒│
│    │      │時）        │皮膚科」）      │動電話表示欲購買第一│          │          │D19）     │收銷燬，扣案附表三編號6 所示│
│    │      │            │                │級毒品海洛因，再由吳│          │          │          │之物沒收，未扣案共同販賣第一│
│    │      │            │                │志強、黃美湘一同駕駛│          │          │          │級毒品所得財物新臺幣貳仟元，│
│    │      │            │                │自小客車前往約定地點│          │          │          │應與黃美湘連帶沒收之，如全部│
│    │      │            │                │，由吳志強交付海洛因│          │          │          │或一部不能沒收時，以其等之財│
│    │      │            │                │予蔡惠玟，蔡惠玟並當│          │          │          │產連帶抵償之。              │
│    │      │            │                │場交付2000元予吳志強│          │          │          ├──────────────┤
│    │      │            │                │                    │          │          │          │黃美湘共同販賣第一級毒品，累│
│    │      │            │                │                    │          │          │          │犯，處有期徒刑拾年。扣案附表│
│    │      │            │                │                    │          │          │          │三編號3 、4 所示之物均沒收銷│
│    │      │            │                │                    │          │          │          │燬，扣案附表三編號6 所示之物│
│    │      │            │                │                    │          │          │          │沒收，未扣案共同販賣第一級毒│
│    │      │            │                │                    │          │          │          │品所得財物新臺幣貳仟元，應與│
│    │      │            │                │                    │          │          │          │吳志強連帶沒收之，如全部或一│
│    │      │            │                │                    │          │          │          │部不能沒收時，以其等之財產連│
│    │      │            │                │                    │          │          │          │帶抵償之。                  │
├──┼───┼──────┼────────┼──────────┼─────┼─────┼─────┼──────────────┤
│5   │吳志強│99年6 月26日│高雄市○○路與瑞│蔡惠玟以(07)2859528 │海洛因    │2000元    │警一卷第46│吳志強共同販賣第一級毒品，累│
│    │黃美湘│21時40分（檢│源路口之「全家超│號電話撥打吳志強持用│          │          │至46頁反面│犯，處有期徒刑拾年貳月。扣案│
│    │      │察誤繕為21時│商」            │之門號0000000000號行│          │          │（D24至D26│附表三編號3 、4 所示之物均沒│
│    │      │）          │                │動電話，與吳志強、黃│          │          │          │收銷燬，扣案附表三編號6 所示│
│    │      │            │                │美湘聯絡購買第一級毒│          │          │          │之物沒收，未扣案共同販賣第一│
│    │      │            │                │品海洛因事宜，再由吳│          │          │          │級毒品所得財物新臺幣貳仟元，│
│    │      │            │                │志強、黃美湘一同駕駛│          │          │          │應與黃美湘連帶沒收之，如全部│
│    │      │            │                │自小客車前往約定地點│          │          │          │或一部不能沒收時，以其等之財│
│    │      │            │                │，由吳志強交付海洛因│          │          │          │產連帶抵償之。              │
│    │      │            │                │予蔡惠玟，蔡惠玟並當│          │          │          ├──────────────┤
│    │      │            │                │場交付2000元予吳志強│          │          │          │黃美湘共同販賣第一級毒品，累│
│    │      │            │                │                    │          │          │          │犯，處有期徒刑拾年。扣案附表│
│    │      │            │                │                    │          │          │          │三編號3 、4 所示之物均沒收銷│
│    │      │            │                │                    │          │          │          │燬，扣案附表三編號6 所示之物│
│    │      │            │                │                    │          │          │          │沒收，未扣案共同販賣第一級毒│
│    │      │            │                │                    │          │          │          │品所得財物新臺幣貳仟元，應與│
│    │      │            │                │                    │          │          │          │吳志強連帶沒收之，如全部或一│
│    │      │            │                │                    │          │          │          │部不能沒收時，以其等之財產連│
│    │      │            │                │                    │          │          │          │帶抵償之。                  │
├──┼───┼──────┼────────┼──────────┼─────┼─────┼─────┼──────────────┤
│6   │吳志強│99年6 月27日│高雄市○○路與瑞│蔡惠玟以(07)2859528 │海洛因    │2000元    │警一卷第46│吳志強共同販賣第一級毒品，累│
│    │黃美湘│上午11時13分│源路口之「全家超│號電話撥打吳志強持用│          │          │頁反面（D2│犯，處有期徒刑拾年貳月。扣案│
│    │      │（檢察官誤繕│商」            │之門號0000000000號行│          │          │9、D31）  │附表三編號3 、4 所示之物均沒│
│    │      │為11時）    │                │動電話，向吳志強、黃│          │          │          │收銷燬，扣案附表三編號6 所示│
│    │      │            │                │美湘表示欲購買第一級│          │          │          │之物沒收，未扣案共同販賣第一│
│    │      │            │                │毒品海洛因，再由吳志│          │          │          │級毒品所得財物新臺幣貳仟元，│
│    │      │            │                │強、黃美湘一同駕駛自│          │          │          │應與黃美湘連帶沒收之，如全部│
│    │      │            │                │小客車前往約定地點，│          │          │          │或一部不能沒收時，以其等之財│
│    │      │            │                │由吳志強交付海洛因予│          │          │          │產連帶抵償之。              │
│    │      │            │                │蔡惠玟，蔡惠玟並當場│          │          │          ├──────────────┤
│    │      │            │                │交付2000元予吳志強  │          │          │          │黃美湘共同販賣第一級毒品，累│
│    │      │            │                │                    │          │          │          │犯，處有期徒刑拾年。扣案附表│
│    │      │            │                │                    │          │          │          │三編號3 、4 所示之物均沒收銷│
│    │      │            │                │                    │          │          │          │燬，扣案附表三編號6 所示之物│
│    │      │            │                │                    │          │          │          │沒收，未扣案共同販賣第一級毒│
│    │      │            │                │                    │          │          │          │品所得財物新臺幣貳仟元，應與│
│    │      │            │                │                    │          │          │          │黃美湘連帶沒收之，如全部或一│
│    │      │            │                │                    │          │          │          │部不能沒收時，以其等之財產連│
│    │      │            │                │                    │          │          │          │帶抵償之。                  │
├──┼───┼──────┼────────┼──────────┼─────┼─────┼─────┼──────────────┤
│7   │吳志強│99年6 月27日│蔡惠玟位於高雄市│蔡惠玟以(07)2873398 │海洛因    │2000元    │警一卷第47│吳志強販賣第一級毒品，累犯，│
│    │      │21時25分    │前金區○○○路96│、0000000 號電話、門├─────┼─────┤至47頁反面│處有期徒刑拾年陸月。扣案附表│
│    │      │            │之2號 住處附近  │號0000000000號行動電│甲基安非他│1000元    │（D35 至D4│三編號3 、4 所示之物均沒收銷│
│    │      │            │                │話，撥打吳志強持用之│命        │          │0 ）      │燬，扣案附表三編號6 所示之物│
│    │      │            │                │門號0000000000號行動│          │          │          │沒收，未扣案共同販賣第一級毒│
│    │      │            │                │電話，表示欲購買第一│          │          │          │品所得財物新臺幣貳仟元、第二│
│    │      │            │                │級毒品海洛因及第二級│          │          │          │級毒品所得財物新臺幣壹仟元均│
│    │      │            │                │毒品甲基安非他命，再│          │          │          │沒收，如全部或一部不能沒收時│
│    │      │            │                │由吳志強交付海洛因及│          │          │          │，以其財產抵償之。          │
│    │      │            │                │甲基安非他命予蔡惠玟│          │          │          │                            │
│    │      │            │                │，蔡惠玟並當場交付30│          │          │          │                            │
│    │      │            │                │00元予吳志強        │          │          │          │                            │
├──┼───┼──────┼────────┼──────────┼─────┼─────┼─────┼──────────────┤
│8   │吳志強│99年6 月28日│蔡惠玟位於高雄市│蔡惠玟以門號00000000│海洛因    │2000元    │警一卷第47│吳志強販賣第一級毒品，累犯，│
│    │      │下午3 時至4 │前金區○○○路96│89號行動電話撥打吳志├─────┼─────┤頁反面至48│處有期徒刑拾年陸月。扣案附表│
│    │      │時間之某時  │之2 號住處附近  │強持用之門號00000000│甲基安非他│500元     │頁（D43 至│三編號3 、4 所示之物均沒收銷│
│    │      │            │                │81號行動電話，表示欲│命        │          │D44）     │燬，扣案附表三編號6 所示之物│
│    │      │            │                │購買第一級毒品海洛因│          │          │          │沒收，未扣案販賣第一級毒品所│
│    │      │            │                │及第二級毒品甲基安非│          │          │          │得財物新臺幣貳仟元、第二級毒│
│    │      │            │                │他命，再由吳志強交付│          │          │          │品所得財物新臺幣伍佰元均沒收│
│    │      │            │                │海洛因及甲基安非他命│          │          │          │，如全部或一部不能沒收時，以│
│    │      │            │                │予蔡惠玟，蔡惠玟並當│          │          │          │其財產抵償之。              │
│    │      │            │                │場交付2500元予吳志強│          │          │          │                            │
│    │      │            │                │                    │          │          │          │                            │
└──┴───┴──────┴────────┴──────────┴─────┴─────┴─────┴──────────────┘
┌────────────────────────────────────────────────────────────────────┐
│附表二、販賣毒品予李杰廷部分：                                                                                                          │
├──┬───┬───────┬─────────┬──────────┬─────┬─────┬─────┬──────────────┤
│編號│販賣者│時間          │地點              │交易方式            │毒品種類  │交易金額  │證據頁碼  │宣告刑                      │
│    │      │（民國）      │                  │（新臺幣）          │          │（新臺幣）│          │                            │
├──┼───┼───────┼─────────┼──────────┼─────┼─────┼─────┼──────────────┤
│1   │吳志強│99年6 月2 日20│高雄市左營海軍總醫│李杰廷以門號00000000│海洛因    │1900元    │警一卷第59│吳志強共同販賣第一級毒品，累│
│    │黃美湘│時40分（檢察官│院大門口          │28號行動電話撥打黃美│          │          │頁（B25至 │犯，處有期徒刑拾年貳月。扣案│
│    │      │誤繕為20時30分│                  │湘持用之門號00000000│          │          │B27）     │附表三編號3 、4 所示之物均沒│
│    │      │）            │                  │29號行動電話，表示欲│          │          │          │收銷燬，扣案附表三編號6 所示│
│    │      │              │                  │購買第一級毒品海洛因│          │          │          │行動電話壹支（不含SIM 卡）沒│
│    │      │              │                  │，再由吳志強、黃美湘│          │          │          │收，未扣案共同販賣第一級毒品│
│    │      │              │                  │一同駕駛自小客車前往│          │          │          │海洛因所得財物新臺幣壹仟玖佰│
│    │      │              │                  │約定地點，由吳志強提│          │          │          │元及附表三編號7 所示之物，應│
│    │      │              │                  │供海洛因予黃美湘，再│          │          │          │與黃美湘連帶沒收之，如新臺幣│
│    │      │              │                  │由黃美湘交付海洛因予│          │          │          │壹仟玖佰元全部或一部不能沒收│
│    │      │              │                  │李杰廷，並向李杰廷收│          │          │          │時，以其等財產連帶抵償之，如│
│    │      │              │                  │取1900元。          │          │          │          │附表三編號7 所示之物全部或一│
│    │      │              │                  │                    │          │          │          │部不能沒收時，連帶追徵其價額│
│    │      │              │                  │                    │          │          │          │。                          │
│    │      │              │                  │                    │          │          │          ├──────────────┤
│    │      │              │                  │                    │          │          │          │黃美湘共同販賣第一級毒品，累│
│    │      │              │                  │                    │          │          │          │犯，處有期徒刑拾年。扣案附表│
│    │      │              │                  │                    │          │          │          │三編號3 、4 所示之物均沒收銷│
│    │      │              │                  │                    │          │          │          │燬，扣案附表三編號6 所示之行│
│    │      │              │                  │                    │          │          │          │動電話壹支（不含SIM 卡）沒收│
│    │      │              │                  │                    │          │          │          │，未扣案共同販賣第一級毒品海│
│    │      │              │                  │                    │          │          │          │洛因所得財物新臺幣壹仟玖佰元│
│    │      │              │                  │                    │          │          │          │及附表三編號7 所示之物，應與│
│    │      │              │                  │                    │          │          │          │吳志強連帶沒收之，如新臺幣壹│
│    │      │              │                  │                    │          │          │          │仟玖佰元全部或一部不能沒收時│
│    │      │              │                  │                    │          │          │          │，以其等財產連帶抵償之，如附│
│    │      │              │                  │                    │          │          │          │表三編號7 所示之物全部或一部│
│    │      │              │                  │                    │          │          │          │不能沒收時，連帶追徵其價額。│
├──┼───┼───────┼─────────┼──────────┼─────┼─────┼─────┼──────────────┤
│2   │吳志強│99年6 月3 日凌│高雄市○○路與憲政│李杰廷以門號00000000│海洛因    │1900元    │警一卷第59│吳志強共同販賣第一級毒品，累│
│    │黃美湘│晨5 時40分（檢│路口之「金莎遊藝場│28號行動電話撥打黃美│          │          │至59頁反面│犯，處有期徒刑拾年貳月。扣案│
│    │      │察官誤繕為凌晨│」                │湘持用之門號00000000│          │          │（B28 至B2│附表三編號3 、4 所示之物均沒│
│    │      │5時30分）     │                  │29號行動電話，表示欲│          │          │9）       │收銷燬，扣案附表三編號6 所示│
│    │      │              │                  │購買第一級毒品海洛因│          │          │          │之行動電話壹支（不含SIM 卡）│
│    │      │              │                  │，再由吳志強、黃美湘│          │          │          │沒收，未扣案共同販賣第一級毒│
│    │      │              │                  │一同駕駛自小客車前往│          │          │          │品海洛因所得財物新臺幣壹仟玖│
│    │      │              │                  │約定地點，由吳志強提│          │          │          │佰元及附表三編號7 所示之物，│
│    │      │              │                  │供海洛因予黃美湘，再│          │          │          │應與黃美湘連帶沒收之，如新臺│
│    │      │              │                  │由黃美湘將海洛因交付│          │          │          │幣壹仟玖佰元全部或一部不能沒│
│    │      │              │                  │予李杰廷，並向李杰廷│          │          │          │收時，以其等財產連帶抵償之，│
│    │      │              │                  │收取1900元。        │          │          │          │如附表三編號7 所示之物全部或│
│    │      │              │                  │                    │          │          │          │一部不能沒收時，連帶追徵其價│
│    │      │              │                  │                    │          │          │          │額。                        │
│    │      │              │                  │                    │          │          │          │                            │
│    │      │              │                  │                    │          │          │          │                            │
│    │      │              │                  │                    │          │          │          ├──────────────┤
│    │      │              │                  │                    │          │          │          │黃美湘共同販賣第一級毒品，累│
│    │      │              │                  │                    │          │          │          │犯，處有期徒刑拾年。扣案附表│
│    │      │              │                  │                    │          │          │          │三編號3 、4 所示之物均沒收銷│
│    │      │              │                  │                    │          │          │          │燬，扣案附表三編號6 所示之行│
│    │      │              │                  │                    │          │          │          │動電話壹支（不含SIM 卡）沒收│
│    │      │              │                  │                    │          │          │          │，未扣案共同販賣第一級毒品海│
│    │      │              │                  │                    │          │          │          │洛因所得財物新臺幣壹仟玖佰元│
│    │      │              │                  │                    │          │          │          │及附表三編號7 所示之物，應與│
│    │      │              │                  │                    │          │          │          │吳志強連帶沒收之，如新臺幣壹│
│    │      │              │                  │                    │          │          │          │仟玖佰元全部或一部不能沒收時│
│    │      │              │                  │                    │          │          │          │，以其等財產連帶抵償之，如附│
│    │      │              │                  │                    │          │          │          │表三編號7 所示之物全部或一部│
│    │      │              │                  │                    │          │          │          │不能沒收時，連帶追徵其價額。│
├──┼───┼───────┼─────────┼──────────┼─────┼─────┼─────┼──────────────┤
│3   │吳志強│99年6 月3 日15│高雄市○○路○○道│李杰廷以門號00000000│海洛因    │1000元    │警一卷第59│吳志強共同販賣第一級毒品，累│
│    │黃美湘│時30分（檢察官│附近              │28號行動電話撥打黃美│          │          │頁反面至60│犯，處有期徒刑拾年貳月。扣案│
│    │      │誤繕為15時）  │                  │湘持用之門號00000000│          │          │頁（B32 、│附表三編號3 、4 所示之物均沒│
│    │      │              │                  │29號行動電話，與黃美│          │          │B36）     │收銷燬，扣案附表三編號6 所示│
│    │      │              │                  │湘、吳志強聯絡購買第│          │          │          │行動電話壹支（不含SIM 卡），│
│    │      │              │                  │一級毒品海洛因事宜，│          │          │          │未扣案共同販賣第一級毒品海洛│
│    │      │              │                  │再由吳志強、黃美湘一│          │          │          │因所得財物新臺幣壹仟元及附表│
│    │      │              │                  │同駕駛自小客車前往約│          │          │          │三編號7 所示之物，應與黃美湘│
│    │      │              │                  │定地點，由吳志強提供│          │          │          │連帶沒收之，如新臺幣壹仟元全│
│    │      │              │                  │海洛因予黃美湘，再由│          │          │          │部或一部不能沒收時，以其等財│
│    │      │              │                  │黃美湘交付海洛因予李│          │          │          │產連帶抵償之，如附表三編號7 │
│    │      │              │                  │杰廷，並向李杰廷收取│          │          │          │所示之物全部或一部不能沒收時│
│    │      │              │                  │1000元。            │          │          │          │，連帶追徵其價額。          │
│    │      │              │                  │                    │          │          │          ├──────────────┤
│    │      │              │                  │                    │          │          │          │黃美湘共同販賣第一級毒品，累│
│    │      │              │                  │                    │          │          │          │犯，處有期徒刑拾年。扣案附表│
│    │      │              │                  │                    │          │          │          │三編號3 、4 所示之物均沒收銷│
│    │      │              │                  │                    │          │          │          │燬，扣案附表三編號6 所示之行│
│    │      │              │                  │                    │          │          │          │動電話壹支（不含SIM 卡）沒收│
│    │      │              │                  │                    │          │          │          │，未扣案共同販賣第一級毒品海│
│    │      │              │                  │                    │          │          │          │洛因所得財物新臺幣壹仟元及附│
│    │      │              │                  │                    │          │          │          │表三編號7 所示之物，應與吳志│
│    │      │              │                  │                    │          │          │          │強連帶沒收之，如新臺幣壹仟元│
│    │      │              │                  │                    │          │          │          │全部或一部不能沒收時，以其等│
│    │      │              │                  │                    │          │          │          │財產連帶抵償之，如附表三編號│
│    │      │              │                  │                    │          │          │          │7所 示之物全部或一部不能沒收│
│    │      │              │                  │                    │          │          │          │時，連帶追徵其價額。        │
├──┼───┼───────┼─────────┼──────────┼─────┼─────┼─────┼──────────────┤
│4   │吳志強│99年6 月4 日中│高雄市○○路146 巷│李杰廷以門號00000000│海洛因    │1000元    │警一卷第60│吳志強共同販賣第一級毒品，累│
│    │黃美湘│午12時30分（檢│福德派出所附近之公│28號行動電話撥打黃美│          │          │頁（B43 至│犯，處有期徒刑拾年貳月。扣案│
│    │      │察官誤繕為中午│園                │湘持用之門號00000000│          │          │B44）     │附表三編號3 、4 所示之物均沒│
│    │      │12時）        │                  │29號行動電話，與黃美│          │          │          │收銷燬，扣案附表三編號6 所示│
│    │      │              │                  │湘、吳志強聯絡購買第│          │          │          │之行動電話壹支（不含SIM 卡）│
│    │      │              │                  │一級毒品海洛因事宜，│          │          │          │沒收，未扣案共同販賣第一級毒│
│    │      │              │                  │再由吳志強、黃美湘一│          │          │          │品海洛因所得財物新臺幣壹仟元│
│    │      │              │                  │同駕駛自小客車前往約│          │          │          │及附表三編號7 所示之物，應與│
│    │      │              │                  │定地點，由吳志強提供│          │          │          │黃美湘連帶沒收之，如新臺幣壹│
│    │      │              │                  │海洛因予黃美湘，再由│          │          │          │仟元全部或一部不能沒收時，以│
│    │      │              │                  │黃美湘交付海洛因予李│          │          │          │其等財產連帶抵償之，如附表三│
│    │      │              │                  │杰廷，並向李杰廷收取│          │          │          │編號7 所示之物全部或一部不能│
│    │      │              │                  │1000元。            │          │          │          │沒收時，連帶追徵其價額。    │
│    │      │              │                  │                    │          │          │          ├──────────────┤
│    │      │              │                  │                    │          │          │          │黃美湘共同販賣第一級毒品，累│
│    │      │              │                  │                    │          │          │          │犯，處有期徒刑拾年。扣案附表│
│    │      │              │                  │                    │          │          │          │三編號3 、4 所示之物均沒收銷│
│    │      │              │                  │                    │          │          │          │燬，扣案附表三編號6 之行動電│
│    │      │              │                  │                    │          │          │          │話壹支（不含SIM 卡）沒收，未│
│    │      │              │                  │                    │          │          │          │扣案共同販賣第一級毒品海洛因│
│    │      │              │                  │                    │          │          │          │所得財物新台幣壹仟元及附表三│
│    │      │              │                  │                    │          │          │          │編號7 所示之物，應與吳志強連│
│    │      │              │                  │                    │          │          │          │帶沒收之，如新臺幣壹仟元全部│
│    │      │              │                  │                    │          │          │          │或一部不能沒收時，以其等財產│
│    │      │              │                  │                    │          │          │          │連帶抵償之，如附表三編號7 所│
│    │      │              │                  │                    │          │          │          │示之物全部或一部不能沒收時，│
│    │      │              │                  │                    │          │          │          │連帶追徵其價額。            │
│    │      │              │                  │                    │          │          │          │                            │
├──┼───┼───────┼─────────┼──────────┼─────┼─────┼─────┼──────────────┤
│5   │吳志強│99年6 月5 日21│高雄市○○路146 巷│李杰廷以門號00000000│海洛因    │500元     │警一卷第60│吳志強共同販賣第一級毒品，累│
│    │黃美湘│時5 分（檢察官│福德派出所附近之公│28號行動電話撥打黃美│          │          │至60頁反面│犯，處有期徒刑拾年貳月。扣案│
│    │      │誤繕為21時30分│園                │湘持用之門號00000000│          │          │（B67 、  │附表三編號3 、4 所示之物均沒│
│    │      │）            │                  │29號行動電話，表示欲│          │          │B69 、B70 │收銷燬，扣案附表三編號6 之行│
│    │      │              │                  │購買第一級毒品海洛因│          │          │）        │動電壹支（不含SIM 卡）沒收，│
│    │      │              │                  │，由吳志強提供海洛因│          │          │          │未扣案共同販賣第一級毒品海洛│
│    │      │              │                  │予黃美湘，再由黃美湘│          │          │          │因所得財物新臺幣伍佰元及附表│
│    │      │              │                  │交付海洛因予李杰廷，│          │          │          │三編號7 所示之物，應與黃美湘│
│    │      │              │                  │並向李杰廷收取500 元│          │          │          │連帶沒收之，如新臺幣伍佰元全│
│    │      │              │                  │。                  │          │          │          │部或一部不能沒收時，以其等財│
│    │      │              │                  │                    │          │          │          │產連帶抵償之，如附表三編號7 │
│    │      │              │                  │                    │          │          │          │所示之物全部或一部不能沒收時│
│    │      │              │                  │                    │          │          │          │，連帶追徵其價額。          │
│    │      │              │                  │                    │          │          │          ├──────────────┤
│    │      │              │                  │                    │          │          │          │黃美湘共同販賣第一級毒品，累│
│    │      │              │                  │                    │          │          │          │犯，處有期徒刑拾年。扣案附表│
│    │      │              │                  │                    │          │          │          │三編號3 、4 所示之物均沒收銷│
│    │      │              │                  │                    │          │          │          │燬，扣案附表三編號6 之行動電│
│    │      │              │                  │                    │          │          │          │話壹支（不含SIM 卡）沒收，未│
│    │      │              │                  │                    │          │          │          │扣案共同販賣第一級毒品海洛因│
│    │      │              │                  │                    │          │          │          │所得財物新臺幣伍佰元及附表三│
│    │      │              │                  │                    │          │          │          │編號7 所示之物，應與吳志強連│
│    │      │              │                  │                    │          │          │          │帶沒收之，如新臺幣伍佰元全部│
│    │      │              │                  │                    │          │          │          │或一部不能沒收時，以其等財產│
│    │      │              │                  │                    │          │          │          │連帶抵償之，如附表三編號7 所│
│    │      │              │                  │                    │          │          │          │示之物全部或一部不能沒收時，│
│    │      │              │                  │                    │          │          │          │連帶追徵其價額。            │
├──┼───┼───────┼─────────┼──────────┼─────┼─────┼─────┼──────────────┤
│6   │吳志強│99年6 月8 日中│高雄市○○路146 巷│李杰廷以門號00000000│海洛因    │1000元    │警一卷第60│吳志強共同販賣第一級毒品，累│
│    │黃美湘│午12時35分（檢│福德派出所附近之公│28號行動電話撥打黃美│          │          │頁反面至61│犯，處有期徒刑拾年貳月。扣案│
│    │      │察官誤繕為12時│園                │湘持用之門號00000000│          │          │頁（B80 、│附表三編號3 、4 所示之物均沒│
│    │      │30分）        │                  │29號行動電話，表示欲│          │          │B81 ）    │收銷燬，扣案附表三編號6 之行│
│    │      │              │                  │購買第一級毒品海洛因│          │          │          │動電話壹支（不含SIM 卡）沒收│
│    │      │              │                  │，由吳志強提供海洛因│          │          │          │，未扣案共同販賣第一級毒品海│
│    │      │              │                  │予黃美湘，再由黃美湘│          │          │          │洛因所得財物新臺幣壹仟元及附│
│    │      │              │                  │交付海洛因予李杰廷，│          │          │          │表三編號7 所示之物，應與黃美│
│    │      │              │                  │並向李杰廷收取1000元│          │          │          │湘連帶沒收之，如新臺幣壹仟元│
│    │      │              │                  │。                  │          │          │          │全部或一部不能沒收時，以其等│
│    │      │              │                  │                    │          │          │          │財產連帶抵償之，如附表三編號│
│    │      │              │                  │                    │          │          │          │7所 示之物全部或一部不能沒收│
│    │      │              │                  │                    │          │          │          │時，連帶追徵其價額。        │
│    │      │              │                  │                    │          │          │          ├──────────────┤
│    │      │              │                  │                    │          │          │          │黃美湘共同販賣第一級毒品，累│
│    │      │              │                  │                    │          │          │          │犯，處有期徒刑拾年。扣案附表│
│    │      │              │                  │                    │          │          │          │三編號3 、4 所示之物均沒收銷│
│    │      │              │                  │                    │          │          │          │燬，扣案附表三編號6 所示之行│
│    │      │              │                  │                    │          │          │          │動電話壹支（不含SIM 卡）沒收│
│    │      │              │                  │                    │          │          │          │，未扣案共同販賣第一級毒品海│
│    │      │              │                  │                    │          │          │          │洛因所得財物新臺幣壹仟元及附│
│    │      │              │                  │                    │          │          │          │表三編號7 所示之物，應與吳志│
│    │      │              │                  │                    │          │          │          │強連帶沒收之，如新臺幣壹仟元│
│    │      │              │                  │                    │          │          │          │全部或一部不能沒收時，以其等│
│    │      │              │                  │                    │          │          │          │財產連帶抵償之，如附表三編號│
│    │      │              │                  │                    │          │          │          │7所 示之物全部或一部不能沒收│
│    │      │              │                  │                    │          │          │          │時，連帶追徵其價額。        │
├──┼───┼───────┼─────────┼──────────┼─────┼─────┼─────┼──────────────┤
│7   │吳志強│99年6 月10日中│高雄市○○路146 巷│李杰廷以門號00000000│海洛因    │500元     │警一卷第61│吳志強共同販賣第一級毒品，累│
│    │黃美湘│午12時20分（檢│福德派出所附近之公│28號行動電話撥打吳志│          │          │頁（B92 、│犯，處有期徒刑拾年貳月。扣案│
│    │      │察官誤繕為中午│園                │強持用之門號00000000│          │          │B94 ）    │附表三編號3 、4 所示之物均沒│
│    │      │）            │                  │29號行動電話，表示欲│          │          │          │收銷燬，扣案附表三編號6 所示│
│    │      │              │                  │購買第一級毒品海洛因│          │          │          │之行動電話壹支（不含SIM 卡）│
│    │      │              │                  │，再由吳志強交付海洛│          │          │          │沒收，未扣案共同販賣第一級毒│
│    │      │              │                  │因予李杰廷，李杰廷當│          │          │          │品海洛因所得財物新臺幣伍佰元│
│    │      │              │                  │場未支付價金，而於當│          │          │          │及附表三編號7 所示之物，應與│
│    │      │              │                  │天晚上始交付500 元之│          │          │          │黃美湘連帶沒收之，如新臺幣伍│
│    │      │              │                  │價金予吳志強、黃美湘│          │          │          │佰元全部或一部不能沒收時，以│
│    │      │              │                  │。                  │          │          │          │其等財產連帶抵償之，如附表三│
│    │      │              │                  │                    │          │          │          │編號7 所示之物全部或一部不能│
│    │      │              │                  │                    │          │          │          │沒收時，連帶追徵其價額。    │
│    │      │              │                  │                    │          │          │          ├──────────────┤
│    │      │              │                  │                    │          │          │          │黃美湘共同販賣第一級毒品，累│
│    │      │              │                  │                    │          │          │          │犯，處有期徒刑拾年。扣案附表│
│    │      │              │                  │                    │          │          │          │三編號3 、4 所示之物均沒收銷│
│    │      │              │                  │                    │          │          │          │燬，扣案附表三編號6 所示之行│
│    │      │              │                  │                    │          │          │          │動電話壹支（不含SIM 卡）沒收│
│    │      │              │                  │                    │          │          │          │，未扣案共同販賣第一級毒品海│
│    │      │              │                  │                    │          │          │          │洛因所得財物新臺幣伍佰元及附│
│    │      │              │                  │                    │          │          │          │表三編號7 所示之物，應與吳志│
│    │      │              │                  │                    │          │          │          │強連帶沒收之，如新臺幣伍佰元│
│    │      │              │                  │                    │          │          │          │全部或一部不能沒收時，以其等│
│    │      │              │                  │                    │          │          │          │財產連帶抵償之，如附表三編號│
│    │      │              │                  │                    │          │          │          │7所 示之物全部或一部不能沒收│
│    │      │              │                  │                    │          │          │          │時，連帶追徵其價額。        │
├──┼───┼───────┼─────────┼──────────┼─────┼─────┼─────┼──────────────┤
│8   │吳志強│99年6 月10日21│高雄市○○路146 巷│李杰廷以門號00000000│海洛因    │500元     │警一卷第61│吳志強共同販賣第一級毒品，累│
│    │黃美湘│時20分（檢察官│福德派出所附近之公│28號行動電話撥打黃美│          │          │至61頁反面│犯，處有期徒刑拾年貳月。扣案│
│    │      │誤繕為21時）  │園                │湘持用之門號00000000│          │          │（B97 、B9│附表三編號3 、4 所示之物均沒│
│    │      │              │                  │29號行動電話，向吳志│          │          │9、C2 ）  │收銷燬，扣案附表三編號6 所示│
│    │      │              │                  │強、黃美湘表示欲購買│          │          │          │之行動電話壹支（不含SIM 卡）│
│    │      │              │                  │第一級毒品海洛因，由│          │          │          │沒收，未扣案共同販賣第一級毒│
│    │      │              │                  │吳志強提供海洛因予黃│          │          │          │品海洛因所得財物新臺幣伍佰元│
│    │      │              │                  │美湘，再由黃美湘交付│          │          │          │及附表三編號7 所示之物，應與│
│    │      │              │                  │海洛因予李杰廷，並向│          │          │          │黃美湘連帶沒收之，如新臺幣伍│
│    │      │              │                  │李杰廷收取500元。   │          │          │          │佰元全部或一部不能沒收時，以│
│    │      │              │                  │                    │          │          │          │其等財產連帶抵償之，如附表三│
│    │      │              │                  │                    │          │          │          │編號7 所示之物全部或一部不能│
│    │      │              │                  │                    │          │          │          │沒收時，連帶追徵其價額。    │
│    │      │              │                  │                    │          │          │          ├──────────────┤
│    │      │              │                  │                    │          │          │          │黃美湘共同販賣第一級毒品，累│
│    │      │              │                  │                    │          │          │          │犯，處有期徒刑拾年。扣案附表│
│    │      │              │                  │                    │          │          │          │三編號3 、4 所示之物均沒收銷│
│    │      │              │                  │                    │          │          │          │燬，扣案附表三編號6 所示之行│
│    │      │              │                  │                    │          │          │          │動電話壹支（不含SIM 卡），未│
│    │      │              │                  │                    │          │          │          │扣案共同販賣第一級毒品海洛因│
│    │      │              │                  │                    │          │          │          │所得財物新臺幣伍佰元及附表三│
│    │      │              │                  │                    │          │          │          │編號7 所示之物，應與吳志強連│
│    │      │              │                  │                    │          │          │          │帶沒收之，如新臺幣伍佰元全部│
│    │      │              │                  │                    │          │          │          │或一部不能沒收時，以其等財產│
│    │      │              │                  │                    │          │          │          │連帶抵償之，如附表三編號7 所│
│    │      │              │                  │                    │          │          │          │示之物全部或一部不能沒收時，│
│    │      │              │                  │                    │          │          │          │連帶追徵其價額。            │
└──┴───┴───────┴─────────┴──────────┴─────┴─────┴─────┴──────────────┘
┌────────────────────────────────┐
│附表三                                                          │
├──┬───────────────┬────┬────────┤
│編號│品名                          │數量    │備註            │
├──┼───────────────┼────┼────────┤
│1   │海洛因（驗餘淨重分別為2.2 、0.│2包     │99檢總管4787號  │
│    │8 公克，空包裝重分別為0.35、0.│        │                │
│    │39公克）                      │        │                │
├──┼───────────────┼────┼────────┤
│2   │甲基安非他命（驗餘淨重分別為3.│3包     │99院總管3035號  │
│    │369、3.41、1.317公克 ）       │        │                │
├──┼───────────────┼────┼────────┤
│3   │電子磅秤（販賣本件海洛因、甲基│1台     │99院總管3035號  │
│    │安非他命秤重之工具）及其上無法│        │                │
│    │析離之微量海洛因、甲基安非他命│        │                │
├──┼───────────────┼────┼────────┤
│4   │塑膠鏟管（販賣本件海洛因、甲基│1支     │99檢總管4788號  │
│    │安非他命分裝之工具）及其上無法│        │                │
│    │析離之微量海洛因、甲基安非他命│        │                │
├──┼───────────────┼────┼────────┤
│5   │LG牌門號0000000000號行動電話（│1支     │99院總管3035號  │
│    │序號：000000000000000 號，含SI│        │                │
│    │M卡1張 ）                     │        │                │
├──┼───────────────┼────┼────────┤
│6   │長江牌行動電話（序號：00000000│1支     │99院總管3035號  │
│    │0000000 號，含門號0000000000號│        │                │
│    │SIM 卡1 張）                  │        │                │
├──┼───────────────┼────┼────────┤
│7   │門號0000000000號SIM卡         │1張     │未扣案          │
├──┼───────────────┼────┼────────┤
│8   │吸食器                        │1組     │99檢總管4788號  │
├──┼───────────────┼────┼────────┤
│9   │葡萄糖粉                      │1包     │99檢總管4788號  │
├──┼───────────────┼────┼────────┤
│10  │夾鏈袋                        │4包     │99院總管3035號  │
└──┴───────────────┴────┴────────┘